# 契税返还

提问人：jade74 时间：2012-01-11 19:50:57
请教陈版主：去年购买土地使用权支付的契税和土地使用税今年返还已到账，会计处理是冲减无形资产成本还是计入营业外收入政府补助，谢谢！

回答人：chenyiwei
契税在原先支付时计入无形资产价值，所以作为与资产相关的政府补助计入递延收益，在土地使用权的摊销年限内摊销。 土地使用税属于一次性费用化的支出，收到的返还款计入当期营业外收入。